臺灣高雄地方法院刑事判決
111年度審訴字第337號
公  訴  人  臺灣高雄地方檢察署檢察官
被      告  王哲文



上列被告因違反毒品危害防制條例案件，經檢察官提起公訴（11
1年度毒偵字第75號），被告於準備程序中就被訴事實為有罪之
陳述，經告知簡式審判程序之旨，並聽取當事人之意見後，由本
院合議庭裁定由受命法官獨任進行簡式審判程序，茲判決如下：
    主  文
甲○○施用第一級毒品，處有期徒刑柒月。
    事  實
一、甲○○明知海洛因業經明定為毒品危害防制條例第2條第2項第
    1款之第一級毒品，不得持有、施用，竟基於施用第一級毒
    品海洛因之犯意，於民國110年8月24日中午某時許，在高雄
    市○○區○○○路000號高雄醫學大學附設中和紀念醫院附近公園
    之公共廁所內，以將海洛因摻入香菸內，點燃吸食其煙霧之
    方式，施用第一級毒品海洛因1次。嗣於110年8月24日21時
    許，為警持臺灣高雄地方檢察署(下稱高雄地檢署)檢察官核
    發之強制到場（強制採驗尿液）許可書帶回強制採尿送驗，
    檢驗結果呈嗎啡、可待因陽性反應，始悉上情。
二、案經高雄市政府警察局三民第一分局報告臺灣高雄地方檢察
    署檢察官偵查起訴。
    理  由
壹、程序事項：
一、本件被告甲○○所犯係死刑、無期徒刑、最輕本刑為3年以上
    有期徒刑以外之罪，其於準備程序中就被訴事實為有罪之陳
    述，經法官告知簡式審判程序之旨，並聽取當事人之意見後
    ，本院依刑事訴訟法第273條之1第1項之規定，裁定進行簡
    式審判程序。又本件係依前條規定行簡式審判程序，其證據
    調查依同法第273條之2所定原不受審判外陳述排除之限制；
    且檢察官及被告均對於卷內各項證據亦不爭執證據能力，復
    無事證顯示有何違法取得或類此瑕疵之情，故卷內所列各項
    證據，自均有證據能力，合先敘明。
二、追訴條件：
　　毒品危害防制條例已於109年1月15日修正公布，並自同年7
    月15日施行，修正後該條例第20條第3項將觀察、勒戒或強
    制戒治執行完畢釋放後「5年後」再犯第10條規定者適用觀
    察、勒戒或強制戒治之規定，修正為「3年後」；修正後同
    條例第23條第2項亦配合修正為「觀察、勒戒或強制戒治執
    行完畢釋放後，「3年內」再犯第10條之罪者，檢察官或少
    年法院（地方法院少年法庭）應依法追訴或裁定交付審理。
    經查：被告前因施用毒品，經本院裁定送觀察、勒戒後，認
    無繼續施用毒品傾向，於110年5月13日釋放出所，此有臺灣
    高等法院被告前案紀錄表附卷可憑，是依前揭說明，本件被
    告施用第一級毒品犯行，顯係被告於前開觀察、勒戒後「3
    年內」再犯，自應逕予追訴、處罰。
貳、認定犯罪事實之理由
一、上開犯罪事實，業據被告於偵訊及本院審理時坦承不諱（見
    偵卷第104頁，本院卷第31、45、49頁），並有高雄地檢署
    檢察官強制到場(強制採驗尿夜)許可書、正修科技大學超微
    量研究科技中心110年10月13日尿液檢驗報告、列管毒品人
    口尿液檢體採集送驗紀錄表等資料在卷可稽(見警卷第8至10
    頁)，足認被告任意性自白，核與客觀事實相符，堪以採信
    。
二、本案事證明確，被告施用第一級毒品犯行，洵堪認定，應依
    法論科。　　
參、論罪科刑：
一、核被告所為，係犯毒品危害防制條例第10條第1項之施用第
    一級毒品罪。被告持有海洛因之低度行為，為施用之高度行
    為所吸收，不另論罪。
二、爰審酌被告前因施用毒品，經觀察勒戒後，仍再為本案犯行
    ，顯見其戒毒之意志力甚為薄弱；惟念其尚能坦承犯行，且
    施用毒品之犯行，在本質上乃屬戕害自身身心健康之行為，
    兼衡其犯後坦承犯行，態度尚可，兼衡其自陳之智識程度及
    家庭生活經濟狀況等一切情狀（涉及被告隱私，不予揭露，
    詳見本院卷第49頁），量處如主文所示之刑。
據上論斷，應依刑事訴訟法第273條之1第1項、第284 條之1、第
299條第1項前段，判決如主文。
本案經檢察官乙○○提起公訴，檢察官呂乾坤到庭執行職務。
中　　華　　民　　國　　111 　年　　7 　　月　　19　　日
                  刑事第五庭    法　官  施君蓉
以上正本證明與原本無異。
如不服本判決應於收受判決後20日內向本院提出上訴書狀，並應
敘述具體理由。其未敘述上訴理由者，應於上訴期間屆滿後20日
內向本院補提理由書(均須按他造當事人之人數附繕本)「切勿逕
送上級法院」。
因疫情而遲誤不變期間，得向法院聲請回復原狀。　
中　　華　　民　　國　　111 　年　　7 　　月　　19　　日
                                書記官  盧重逸
【附錄本案論罪科刑法條】
毒品危害防制條例第10條
施用第一級毒品者，處6月以上5年以下有期徒刑。
施用第二級毒品者，處3年以下有期徒刑。